# 20192019 年需要调整 20182018 年的费用，在所得税汇算清缴后可以用以前年度损益调整吗？

提问人：sycfy 时间：2020-04-02 08:05:20
2019 年度土地流转合同正式签订下来，部分流转费归属于 2018 年度的费用，在汇算清缴后可以用以前年度损益调整吗，还是只有在 5 月 31 日之前可以用以前年度损益调整？汇算清缴后是直接计作当年的费用？

回答人：chenyiwei
虽然合同是在 2019 年签订的，但如果在 2018 年已经实际占用该土地，则 2018 年度也应确认相应的费用。此时不论是在汇算清缴完成之前还是之后，都应当调整以前年度报表。